臺灣板橋地方法院刑事判決　　　　　　 96年度簡上字第342號
上　訴　人　臺灣板橋地方法院檢察署檢察官
被　　　告　甲○○
上列上訴人因被告傷害案件，不服本院96年度簡字第589 號中華
民國96年3 月12日第一審判決（聲請簡易判決處刑案號：96年度
偵字第718 號），提起上訴，本院管轄之第二審合議庭判決如下
：
    主      文
上訴駁回。
    事實及理由
一、本案犯罪事實、證據及應適用之法條，除應適用之法條部分
    ，原審判決漏未引用刑法施行法第1 條之1 第1 項、第2 項
    前段，並贅引罰金罰鍰提高標準條例第1 條前段，應予更正
    外，餘均引用如附件第一審刑事簡易判決書之記載。
二、原審以被告甲○○犯罪事證明確，依刑法第277 條第1 項傷
    害罪論處，經審酌被告無犯罪前科，素行良好，犯後亦坦承
    犯行，兼衡告訴人乙○○所受傷勢，及被告身為警務人員，
    偶遇細故，不思理性弭平紛爭，動輒以暴力相向，且事後未
    與告訴人和解等一切情狀，量處拘役40日，並依民國95年7
    月1 日修正施行前刑法第41條第1 項前段、廢止前罰金罰鍰
    提高標準條例第2 條規定，諭知易科罰金之折算標準以銀元
    300 元折算1 日，認事用法均無不當，量刑亦稱妥適。
三、檢察官上訴意旨略以：被告毆打身著警察制服執勤中之告訴
    人，構成妨害公務，告訴人並因而離職；且被告係朝告訴人
    頭部太陽穴、心臟部位攻擊，顯有殺人之故意；此外，原審
    就被告公然侮辱及毀損之犯行，均未審究，自有違誤，應予
    撤銷，更為妥適之裁判等語。經查：
  (一)按刑法第135 條第1 項之妨害公務罪，以對於公務員依法執
    行職務時施強暴脅迫為要件。告訴人於檢察事務官訊問時證
    稱：「95年6 月8 日下午3 點，在海山分局警備隊裡面，他
    （即被告）故意說我沒有把槍櫃鑰匙給他，其實我有給他，
    他也有看到，結果他就大聲罵我三字經，又用右手打我的胸
    部1 下及太陽穴1 下... 。」等語（見臺灣屏東地方法院檢
    察署95年度他字第2095號偵查卷宗第2 頁），證人郭祐成於
    檢察官訊問時亦具結證稱：「當時約14點40分左右，我從外
    面巡邏進辦公室，我看到劉（即被告）在拖地，劉問藍（即
    告訴人）：『槍械室鑰匙呢？』藍回答：『我放在電腦桌旁
    ，你白目啊。』後來，我上廁所出來，看到劉的手迴到藍的
    眼鏡，造成藍的眼鏡掉落，之後有同事進來把他們架開。」
    等語（見臺灣板橋地方法院檢察署95年度他字第7982號偵查
    卷宗第10頁），俱徵被告係因認告訴人未歸還槍械室鑰匙，
    為此與告訴人互起口角爭執，乃毆打告訴人，斯時告訴人並
    非依法執行何種職務中，自不得以告訴人遭毆打時身著警察
    制服，且在上班時間，遽指被告係對於公務員依法執行職務
    時施強暴脅迫行為。至告訴人事後經調派臺北市政府警察局
    內湖分局，繼而辭職，乃警察機關內部職務調動及告訴人個
    人生涯規劃，猶難認與本案有何關聯性。
  (二)次依告訴人前開證述之情節，被告係徒手毆打其左側太陽穴
    及胸部各1 次，是告訴人僅受有左胸挫傷、左臉部腫痛之傷
    害，有中英醫院診斷證明書1 件在卷可稽。被告係因鑰匙保
    管問題，與告訴人發生口角爭執，乃毆打之，事出偶然，且
    被告並未持任何兇器或其他工具，於徒手揮打告訴人2 下後
    ，即未再有攻擊行為，足認被告主觀上僅有傷害告訴人身體
    之故意。本案復查無其他證據足資證明被告確有殺人之犯意
    ，自不得以殺人未遂之罪名相繩。
  (三)至公訴人上訴意旨所指被告涉犯公然侮辱及毀損等罪嫌，依
    刑法第314 條及第357 條規定，均須告訴乃論，然此部分未
    據提出告訴，檢察官亦未提起公訴，本院無從審究，附此敘
    明。
四、綜上所述，原審判決認事用法既無違誤，量刑亦未失出，上
    訴人執前揭情詞，求予撤銷改判，為無理由，應予駁回。
據上論斷，應依刑事訴訟法第455 條之1 第1 項、第3 項、第
368 條、第373 條，判決如主文。
本案經檢察官朱學瑛到庭執行職務。
中　　華　　民　　國　　96　　年　　6 　　月　　14　　日
                        臺灣板橋地方法院刑事第三庭
                            審判長法　官  張正亞
                                  法　官  蕭胤瑮
                                  法　官  廖怡貞
以上正本證明與原本無異。
不得上訴。
                                  書記官  林惠齡
中　　華　　民　　國　　96　　年　　6 　　月　　14　　日
